臺灣臺北地方法院民事裁定
111年度訴字第3865號
原      告  王育文  
訴訟代理人  宋正一律師
            邱敏維律師
上列原告與被告王金良、林宛瑜、蔡淑筠、陳欣怡等返還所有物
等事件，本院裁定如下：
    主  文
原告應於本裁定送達五日內，補正起訴狀內記載被告車牌號碼00
-0000、AAM-2567 車輛所有權人之真實姓名等年籍資料並檢附全
體被告最新戶籍謄本（記事勿省略）到院，並應按被告人數補正
起訴狀繕本之份數，暨補繳第一審裁判費新臺幣壹拾貳萬零伍佰
陸拾元，逾期未補正，即駁回原告之訴。
    理  由
一、按當事人書狀，應記載當事人姓名及住所或居所，民事訴訟
    法第116 條第1 項第1 款前段定有明文。復按原告之訴有起
    訴不合程式或不備其他要件之情形者，依其情形可以補正，
    經審判長定期間命其補正而不補正者，法院應以裁定駁回之
    ，民事訴訟法第249 條第1 項第6 款亦有明文。次按訴訟標
    的之價額，由法院核定；核定訴訟標的之價額，以起訴時之
    交易價額為準；無交易價額者，以原告就訴訟標的所有之利
    益為準，民事訴訟法第 77條之1第1項、第2項定有明文。又
    按以一訴主張數項標的者，其價額合併計算之。但所主張之
    數項標的互相競合或應為選擇者，其訴訟標的價額，應依其
    中價額最高者定之。以一訴附帶請求其孳息、損害賠償、違
    約金或費用者，不併算其價額，民事訴訟法第77條之2第1項
    、第2項亦有明定。
二、本件原告於起訴狀列有被告六人，惟除被告王金良、林宛瑜
    、蔡淑筠、陳欣怡外，未列被告車牌號碼 00-0000車輛所有
    權人、車牌號碼000-0000車輛所有權人之完整姓名，亦未提
    出被告之住址，致本件起訴對象無從特定，並無法送達文書
    ，自屬起訴不合程式，爰定期間命原告補正主文所示事項。
    又查本件原告訴之聲明：一、被告等應將坐落臺北市○○區
    ○○段○○段○○○○○號即門牌號碼臺北市○○區○○路
    ○○○巷○號地下層如附表所示停車位編號七、九、十一至
    十三及十七號共六個停車位（下稱系爭停車位）交還原告；
    二、被告應給付原告如附表「相當於租金之不當得利」欄所
    示金額，並自起訴狀繕本送達翌日起至清償日止，按週年利
    率百分之五計算之利息。經核原告訴之聲明第一項請求返還
    系爭停車位部分，應以系爭停車位價值為斷。聲明第二項請
    求相當於租金之不當得利部分依上開民事訴訟法第 77條之2
    第 2項規定屬附帶請求，不併算其價額。而經本院依職權查
    詢內政部不動產交易實價查詢服務網，與系爭停車位之建物
    型態、樓層別等交易條件相仿之周遭房地，距本件起訴時相
    近之民國111年7月，每一停車位交易單價為 225萬元，則系
    爭停車位於起訴時之交易價格應為13,500,000元（計算式：
    2,250,000×6=13,500,000），依上開規定，本件訴訟標的價
    額為13,500,000元，應徵第一審裁判費 130,800元，扣除已
    繳納之10,240元，尚不足120,560元。茲依民事訴訟法第249
    條第1項但書規定，限原告於收受本裁定送達後5日內補繳裁
    判費並補正上開資料，逾期不補正，即駁回其訴。
三、爰依上開規定，裁定如主文。
中    華    民    國    111   年    8     月    15    日
                  民事第二庭    法  官  林禎瑩
以上正本係照原本作成
如不服本裁定關於核定訴訟標的價額部分，應於送達後十日內向
本院提出抗告狀，並繳納抗告費新臺幣一千元；其餘關於命補繳
裁判費部分，不得抗告。
中　　華　　民　　國　　111 　年　　8 　　月　　15　　日
                                書記官  葉佳昕